# 请教软件开发企业的存货问题。

提问人：vicky_24 时间：2020-12-20 15:20:00
请教各位大佬，对于软件开发企业的存货主要是核算的哪些内容？如果年终进行盘点，可以怎么实施盘点？

回答人：chenyiwei
软件开发企业的存货有很大一部分是受托定制开发软件的累计已发生成本，类似于在产品，但无实物形态。在新收入准则下，由于定制开发软件业务将更多地按完工时点一次性确认收入，因此这部分存货将比以往原准则下明显增加。
建议关注的程序：
1 、通过检查客户合同、内部文档、截至目前已完成的系统设计和代码文档等，核实其存在性，必要时利用专家工作。
2 、核查相关成本的发生、分配的单据基础，关注其内控能否依赖，归集是否完整准确、与预算有无重大差异等；
3 、向对方客户函证了解可确认的已完成工作情况；
4 、结合收入确认，测试成本的结转情况；
5 、考虑是否存在亏损合同，必要时进行减值测试和计提减值准备。